【裁判字號】    91,上重訴,24
【裁判日期】    920102
【裁判案由】    毒品危害防制條例等
【裁判全文】
台灣高等法院台中分院刑事判決                    九十一年度上重訴字第二四號
    上  訴  人
    被      告  丁○○
    選任辯護人  曹宗彝
    上  訴  人
    即  被  告  丙○○
                戊○○
    共      同
    選任辯護人  鄭晃奇
右上訴人因違反毒品危害防制條例等案件，不服臺灣台中地方法院九十一年度重訴字
第一一二九號中華民國九十一年六月二十八日第一審判決（起訴案號：臺灣台中地方
法院檢察署九十一年度偵字第五二三三號，併辦案號：台灣高雄地方法院檢察署九十
一年度偵字第二０九三六號），提起上訴，本院判決如左：
      主  文
原判決關於丁○○違反槍砲彈藥刀械管制條例及其定執行刑部分均撤銷。
丁○○未經許可，持有自動步槍，處有期徒刑玖年，併科罰金新臺幣貳佰萬元，罰金
如易服勞役，以罰金總額與陸個月之日數比例折算。扣案如附表肆編號一、二、三、
四、五所示槍彈均沒收。
其他上訴均駁回。
丁○○本判決第二項撤銷改判部分與前項上訴駁回（妨害毒品危害防制條例）部分，
其主刑部分應執行有期徒刑貳拾年，併科罰金新臺幣貳佰萬元，罰金如易服勞役，以
罰金總額與陸個月之日數比例折算。
      事  實
一、丁○○於民國八十一年間，因販賣、運輸毒品案件，經臺灣高雄地方法院判處有
    期徒刑十二年六月，褫奪公權六年，於八十八年十月十四日因縮短刑期假釋出監
    ，假釋期間付保護管束。於假釋期間仍不知改過，於九十年間某日，以不詳方式
    ，在其高雄縣鳳山市○○路一二九號五樓承租處，基於持有槍枝、彈藥及甲基安
    非他命之故意，非法持有具殺傷力之附表肆編號一、二、三、四、五所示槍彈、
    口徑九厘米之制式半自動手槍彈三顆（鑑驗試射耗損完畢）及附表肆編號六所示
    第二級毒品甲基安非他命二大包（其中一包驗前重量為四十三點四四０七公克，
    鑑驗耗損滅失零點二四七０公克，驗餘淨重為四十三點一九三七公克；另一包驗
    前重量為三百四十八點二三四七公克，鑑驗耗損滅失零點二五三二公克，驗餘淨
    重三百四十七點九八一五公克）等物。丁○○將上開槍枝彈藥放置在上開高雄縣
    鳳山市○○路一二九號五樓承租處，毒品甲基安非他命部分則放置在高雄市○○
    街八九號四樓。嗣於九十一年二月上旬某日（起訴書誤載為同年三月上旬某日）
    ，丁○○將所其持有之上開二大包甲基安非他命中一包（驗前重量為三百四十八
    點二三四七公克），移置其指示戊○○（曾於八十六年間因違反麻醉藥品管理條
    例案件，經臺灣高雄地方法院判處有期徒刑三月確定，於八十六年八月二十一日
    易科罰金執行完畢）代為尋找之高雄市○○路七六巷二十號十一樓（詳如事實四
    所述），並交付予戊○○保管，戊○○與丁○○共同基於持有第二級毒品甲基安
    非他命之故意，共同持有上開甲基安非他命，約一個月後即同年三月上旬某日，
    後丁○○再指示戊○○將該包甲基安非他命移置在同址九樓房屋。
二、丁○○自九十一年一月下旬某日起，受姓名年籍不詳、年約五十餘歲而綽號為「
    康南」成年男子之託，請其將海洛因磚羼入雜質，以降低純度，且自同年二月中
    旬某日起，由綽號「康南」之男子，提供第一級毒品海洛因磚數塊予丁○○，丁○○基於與綽號「康南」男子，共同意圖販賣而持有第一級毒品之故意，而持有
    上開海洛因，並在前述戊○○尋得之高雄市○○路七六巷二十號十一樓、高雄縣
    鳳山市○○路五九巷十一號七樓（此處係其向丙○○轉租，詳如事實三所述）等
    處，利用研磨機將海洛因磚研磨成粉狀，加入魚寶等添加物後，再以壓縮機、模
    具等工具，重新壓製成磚塊狀，共重製完成十塊。丁○○另向不知情之陳仁和承
    租臺中市○○街○段九巷三三弄四六號十三樓房屋，再將重製完成之二塊海洛因
    磚放置該處，其餘重製完成之八塊海洛因磚，則放置在高雄市○○街八九號四樓
    房屋之音響喇叭箱內，以分散被查獲之風險。
三、九十一年二月上旬某日，丁○○向丙○○表示，要轉租其於九十年十月向房東張
    黃阿蜜承租之高雄縣鳳山市○○路五九巷十一號七樓房屋，丙○○同意轉租給丁○○，丁○○即將如附表壹所示之物品及約一公斤重之海洛因，藏放在上開高雄
    縣鳳山市○○路五九巷十一號七樓之房間內，後於同年農曆年期間，丁○○告知
    丙○○其寄放之物品為海洛因，丙○○竟基於與丁○○共同持有海洛因之犯意聯
    絡，共同持有上開海洛因，丁○○不定期至上開房屋重製海洛因，重製完成後再
    將之移至前述之二處藏放（為警查獲時，散裝海洛因尚餘約毛重六十公克），丙○○並於二月上旬及三月間某日，自丁○○處各取得新臺幣（下同）八千元之租
    金，合計一萬六千元。
四、戊○○基於幫助意圖販賣而持有海洛因之犯意，於九十一年二月上旬（起訴書誤
    載為「九十年」三月上旬，該九十年應為九十一年之筆誤）某日，受丁○○指示
    ，尋找合適之房屋用以藏放上開第一級海洛因及重製工具，並覓得高雄市○○路
    七六巷二十號九樓及十一樓房屋二間，由丁○○接洽承租後。其先將該址十一樓
    交予戊○○及其女友張傳孟使用，並將第二級毒品甲基安非他命一大包（驗前重
    量為三百四十八點二三四七公克）、如附表貳所示供重製海洛因所用物品搬至該
    址十一樓，以及將第一級毒品海洛因一包（毛重共約二百九十九點三公克）及如
    附表參所示供重製第一級毒品海洛因所用物品搬至該址九樓。丁○○則在該址九
    樓重製海洛因磚，並委託戊○○保管上開毒品及重製之工具，另告知戊○○其可
    以從事包裝及加工海洛因之工作，戊○○同意之，但尚未開始工作，因而幫助意
    圖販賣而持有第一級毒品海洛因（惟上開第二級毒品甲基安非他命部分，係單純
    持有之行為，有如事實一所述）。戊○○與張傳孟在該處居住約一個月後，約於
    同年月三月十日許，丁○○再指示其二人，自該址十一樓搬至九樓居住，並將第
    二級毒品甲基安非他命一大包（驗前重量為三百四十八點二三四七公克）搬至九
    樓。
五、嗣於九十一年三月十三日晚間十時許，臺灣臺中地方法院檢察署檢察官指揮臺中
    縣警察局清水分局、東勢分局、海岸巡防署海洋巡防總局偵防查緝隊、內政部警
    政署航空警察局組成之專案小組幹員，在高雄市○○街八九號四樓丁○○租住處
    之地下室停車場查獲丁○○及丙○○，並在該址扣得海洛因磚八塊（毛重約二千
    九百九十五公克）、散裝海洛因一包（毛重約一百二十三點三公克）、第二級毒
    品甲基安非他命一大包（驗前重量為四十三點四四０七公克，鑑驗耗損滅失零點
    二四七０公克，驗餘淨重四十三點一九三七公克）、海洛因添加物三包、無水酢
    酸一瓶、乙醇一瓶、分裝袋一包、電子秤一台及毒品純度測試機一台等物。繼於
    同日晚間十一時許，在高雄市○○路七六巷二十號十一樓查獲戊○○，並起出如
    附表貳所示之物。再於同日晚間十二時許，在高雄市○○路七六巷二十號九樓，
    查獲散裝之第一級毒品海洛因一包（毛重共約二百九十九點三公克）、第二級毒
    品甲基安非他命一大包（驗前重量為三百四十八點二三四七公克，鑑驗耗損滅失
    零點二五三二公克，驗餘淨重三百四十七點九八一五公克）及如附表參所示供重
    製第一級毒品海洛因所用物品。又於翌日即同年月十四日凌晨三時許，在高雄縣
    鳳山市○○路一二九號五樓丁○○承租處，查獲上開具殺傷力之美國製ＣＯＬＴ
    廠ＡＲ─１５Ａ２型口徑零點二二三吋之制式步槍一枝（槍枝管制編號為000
    0000000號）、口徑零點二二三吋制式步槍彈二百顆（鑑驗試射耗損三顆
    ）、加拿大製ＤＡＣ３９４型口徑九厘米之制式半自動手槍一枝（槍制管制編號
    為0000000000號）、口徑九厘米之制式半自動手槍彈二十四顆（鑑驗
    試射耗損五顆）即附表肆編號一、二、三、四所示槍彈。復於同年月十四日凌晨
    四時三十分許，在高雄縣鳳山市○○路五九巷十一號七樓丙○○承租處，查獲如
    附表壹所示供重製海洛因用之物品及散裝海洛因一包（毛重約六十公克）。末於
    同年月十四日上午九時十分許，在臺中市○○街○段九巷三三弄四六號十三樓丁○○承租處，查獲海洛因磚二塊（毛重約七百二十公克）。上開十塊海洛因磚經
    送法務部調查局鑑驗後，合計淨重三千七百四十五點九八公克，包裝重九十點六
    十公克；散裝海洛因經鑑驗後，其中標示Ｈ（十）Ａ者一包淨重十八點三一公克
    ，包裝重一點一七公克；另標示Ｈ（十）Ｂ者四包合計淨重二百五十三點０二公
    克，包裝重三十二點三七公克。丁○○再於原審法院審理中之九十一年九月間，
    透過友人張超雄向警方供稱：其所同時持有之附表肆編號五所示槍枝及制式子彈
    三顆另藏放在高雄縣橋頭鄉白樹村白樹公墓內，經警方會同張超雄前往起出查獲
    （子彈部分因鑑驗試射消耗完畢）。
六、案經臺灣臺中地方法院檢察署檢察官指揮臺中縣警察局清水分局、東勢分局、海
    岸巡防署海洋巡防總局偵防查緝隊、內政部警政署航空警察局偵查起訴及台灣高
    雄地方法院檢察署移送併辦。
      理  由
壹、被告丁○○部分：
一、訊據被告丁○○對於右揭時、地持有附表肆編號一所示步槍、編號二所示子彈二
    百顆（因鑑定試射耗損三顆）、編號三所示槍枝、編號四所示子彈二十四顆（因
    鑑定試射而耗損五顆）、編號五所示槍枝、編號六所示安非他命及制式口徑９ｍ
    ｍ半自動手槍用子彈三顆（已因鑑定試射耗損完畢）為警查獲之事實自白不諱，
    核與證人張超雄於警訊所證情節相符，並有扣案如上開附表所示物品扣案可資佐
    證。該扣案之制式自動步槍、手槍及彈藥經送內政部警政署刑事警察局鑑定，鑑
    驗結果認為：I其中制式步槍一枝，認係美製ＣＯＬＴ廠ＡＲ─１５Ａ２型口徑
    零點二二三吋之制式步槍，槍管內具六條右旋來復線，具完整之裝填、閉鎖和擊
    發裝置，且功能均正常，可擊發適用之子彈，具殺傷力；II制式步槍子彈二百顆
    ，認係口徑零點二二三吋之制式步槍彈，彈底標記均為ＰＭＣ２２３ＲＥＭ，具
    殺傷力；III制式九Ｏ手槍一枝，認係加拿大製ＤＡＣ３９４型口徑９厘米半自動
    手槍，槍號為Ａ００５５２，槍管內具六條右旋來復線，長約一０六公厘，具完
    整之裝填、閉鎖和擊發裝置，且功能均正常，認可擊發適用之子彈，具殺傷力；
    Ⅳ而制式口徑９ｍｍ半自動手槍用子彈二十四顆（鑑驗試射五顆），認均係口徑
    ９厘米之制式半自動手槍彈，具殺傷力。Ⅴ制式九Ｏ手槍一枝，認係加拿大製Ｄ
    ＡＣ３９４型口徑９厘米半自動手槍，槍號為Ａ００５５３，槍管內具六條右旋
    來復線，長約一０六公厘，具完整之裝填、閉鎖和擊發裝置，且功能均正常，認
    可擊發適用之子彈，具殺傷力；Ⅵ而制式口徑９ｍｍ半自動手槍用子彈三顆（鑑
    驗試射三顆），認均係口徑９厘米之制式半自動手槍彈，具殺傷力等情，有內政
    部警政署刑事警察局九十一年三月十四日刑鑑字第０九一００四九七七一號函、
    九十一年十月十六日刑鑑字第九一０二五六一０三號函附卷可證，足以證明上開
    制式自動步槍、手槍及子彈，均具有殺傷力。又扣案之甲基安非他命二大包經送
    驗後，其中一包驗前重量為四十三點四四０七公克，鑑驗耗損滅失零點二四七０
    公克，驗剩淨重四十三點一九三七公克；另一包驗前重量為三百四十八點二三四
    七公克，鑑驗耗損滅失零點二五三二公克，驗剩淨重三百四十七點九八一五公克
    ，經由氣相層析質譜圖比對後，發現此藥物顆粒含有甲基安非他命等情，亦有私
    立中山醫學院附設孫中山先生紀念醫院藥物濫用檢測中心檢驗報告一份附於本院
    卷可憑。
二、被告及其選任辯護人雖辯稱：上開扣案槍彈及安非他命係施俊旭所交付，被告
    於收受施俊旭交付上開槍彈及安非他命之初，因係密封，不知其內容為何，迨聽
    說施某死亡後打開看才知是槍彈及安非他命。被告就被訴違反槍砲彈藥刀械管
    制條例部分，依搜索票之記載及高雄地檢署移送併辦部分，應有自首之適用。
    被告於本案偵查中供稱：槍彈來源為施俊旭，雖施某死亡而無從為刑罰權之行使
    ，然仍應被告符合減刑規定等語。本院查：
  (一)I被告於九十一年三月十四日警訊初供時供稱：「．．所查獲之證物均係我本人
    所有，除了Ｍ突擊步槍、90手槍及子彈係一綽號『阿旭』所寄放在我這裡的，
    其他物品係我自行購買的」「該『阿旭』之真實姓名為施俊旭，業於九十年初已
    過逝，之前均他主動與我聯絡的，之前業已寄放在我這裡，最近我又遭人搶劫，
    故留在我這裡防身用，我並無持有該槍彈作案過」「該安非他命係施俊旭之前交
    槍給我時一同帶來寄放在我這裡的」等語。II再於九十一年三月十四日檢察官偵
    查訊問時供稱：「（問：查獲的Ｍ突擊步槍及子彈二百發、90手槍一支、子彈
    廿四發是誰的？）是施俊旭於九十年三月間即他逝世前的十幾天，他拿到高雄縣
    鳳山市○○路一二九號五樓我租住處寄放」等語。III另於九十一年五月六日原審
    訊問時供稱：「九十年三月間某日，一位自稱『施俊旭』之男子，在高雄縣鳳山
    市○○路一二九號五樓我租屋處將其所以之制式Ｍ一六步槍一枝及０．二二三吋
    制式步槍子彈二百發、加拿大製制式九０口徑半自動手槍一枝、制式九ＭＭ口徑
    半自動手槍用子彈廿四顆及安非他命二包交給我保管，上開東西他是一個袋子裝
    著交給我的，我將上開槍彈放在高雄縣鳳山市○○路一二九號五樓租屋處，其中
    一包安非他命我將它放在高雄市○○街八九號四樓。我與『施俊旭』是在八十二
    年間在高雄監獄裡認識的，他只說要將上該東西寄放在我這裡，我沒問他原因，
    他剛交給我時我不知道裡面是什麼東西，經過了一段時間後，大約有半年，施俊
    旭登沒有來取回該袋東西，我才將袋子打開，發現裡面有槍枝、子彈及安非他命
    ，但我怕施俊旭還會回來拿，所以還是繼續幫他保管。九十一年三月上旬某日，
    上開二包安非他命其中一包，是放在另外一個塑膠袋內，我將其拿到高雄市○○
    路七六巷廿．．」等語。Ⅳ再於被告委請張超雄向警方供稱另藏置之附表肆編號
    五之槍枝及制式子彈三顆後，被告於九十一年九月十二日警訊時供稱：該槍彈係
    與附表肆編號三、四之槍彈一起於九十年十二月底在台南市○○路某大樓五樓向
    綽號「黑人」之男子所購買等語。參酌上開供述及施俊旭已於九十年六月二十九
    日死亡之事實，本院以：I被告就槍彈及安非他命之來源，或稱施俊旭所寄藏，
    或稱伊收受時不知施某交付物品為何，待半年後打開看方知為槍彈及安非他命，
    或稱就制式手槍及子彈部分，係向「黑人」所購買，前後矛盾。II被告就施俊旭
    死亡時間，或稱九十年初、或稱九十年三月間收受上開物品後十幾天，均與事實
    不符。III就被告所稱，上開槍彈及安非他命係施俊旭交付一節，並無其他佐證，
    足資證明該供述屬實。Ⅳ上開扣案物品包括制式手槍及步槍，安非他命幾達四百
    公克，以其市價之高昂，被告未能合理說明施俊旭交付原因。況步槍及手槍外觀
    迴異（如長度），重量亦有明顯差異，就被告所稱，交付時因密封而不知其內容
    為何云云，與常理明顯有違，綜合上述，被告所辯，上開物品係施俊旭交付一節
    ，因無證據足資證明，本院自難採信，從而被告以供出槍彈來源，請求減刑一節
    即屬無據。
  (二)證人即本案承辦偵查員乙○○於原審審理時已證稱：「依照監聽及跟監的過程中
    ，我們就知道丁○○擁有槍枝，且火力強大，但不知道他有何種槍彈，是查獲毒
    品後，我們預定到大明路搜索，丁○○才主動配合供出放置槍彈之地點」等語，
    嗣於本院調查時仍為相同內容之證述，並稱當日搜索時，警方有帶攻堅之九０手
    槍、烏茲衝鋒槍、盾牌及穿戴防彈衣等語。卷附搜索票「應扣押之物」欄雖記載
    「毒品及相關證物」等語，然就記載文字內容，應扣押物品並未排除槍彈，尚難
    以該記載否認上開證詞之憑信性，是就起訴之違反槍砲彈藥刀械管制條例部分無
    自首之適用甚明。至台灣高雄地方法院檢察署移送之九十一年度偵字第二０九三
    六號案件，其內容係被告自白於九十年十二月間購買並持有附表肆編號三、四、
    五所示槍彈及子彈三顆，除編號三、四部分於上址為警查獲外，編號五及子彈三
    顆部分，被告將之藏放在高雄縣橋頭鄉白樹村白樹公墓內，嗣於本案審理中，被
    告於九十一年九月九日委請張超雄向警方自白並起出上開槍彈等情。按刑法第六
    十二條所規定之自首，以對於未發覺之罪，向有偵查權之機關或公務員自承犯罪
    ，進而接受裁判為要件；而具有連續犯或牽連犯等裁判上一罪關係之犯罪，苟全
    部犯罪未被發覺前，行為人僅就其中一部分犯罪自首，固仍生全部自首之效力，
    反之，倘其中一部分犯罪已先被有偵查權之機關或公務員發覺，行為人事後方就
    其餘未被發覺之部分，自動供認其犯行時，因與上開自首之要件不符，自不得適
    用自首之規定減輕其刑（最高法院八十三年度台上字第三九三五號判決參照），
    是亦難依上開併案部分而就違反槍砲彈藥刀械管制條例部分，依自首之規定為減
    刑甚明。
三、訊據被告丁○○對其意圖販賣而於右揭時地受綽號「康南」成年男子之託，而持
    有第一級毒品海洛因磚數塊，並在高雄市○○路七六巷二十號十一樓、高雄縣鳳
    山市○○路五九巷十一號七樓等處，磨成粉狀後再加入魚寶等添加物，重新壓製
    成磚塊狀，共重製完成十塊，其中八塊放在高雄市○○街八九號四樓，其餘二塊
    放在臺中市○○街○段九巷三三弄四六號十三樓等情自白不諱，上開自白並有：
    I前揭海洛因磚十塊、散裝海洛因三包、海洛因添加物（魚寶）三包、無水酢酸
    一瓶、乙醇一瓶、分裝袋一包、電子秤一台、毒品純度測試機一台、如附表壹、
    貳、參所示供重新壓製海洛因所用物品扣案。II上開海洛因磚十塊、散裝海洛因
    三包送驗結果，確為第一級毒品海洛因，其中海洛因磚部分，合計淨重三千七百
    四十五點九八公克、包裝重九十點六公克、純度百分之七三點五九、純質淨重二
    千七百五十六點六七公克；散裝海洛因部分，其中標示Ｈ（十）Ａ者一包，淨重
    十八點三一公克，包裝重一點一七公克，純度百分之二十七點七九，純質淨重五
    點０九公克，另標示Ｈ（十）Ｂ者四包，合計淨重二百五十三點０二公克，包裝
    重三二點三七公克，純度百分之五一點八一，純質淨重一百三十一點０九公克，
    上開五包合計淨重二百七十一點三三公克、包裝重三十三點五四公克等情，有法
    務部調查局九十一年四月十五日調科壹字第一二００一一四七二號、九十一年四
    月十六日調科壹字第一二００一一四七０號鑑定通知書二紙附卷足憑。III現場照
    片二十六張存卷。Ⅳ就一般經驗法則，海洛因毒品在臺灣地區為違禁物，法律以
    極重之刑罰以期能達到禁止其存在之目的，在司法偵查上更以積極查緝手段遏止
    其蔓延，是其量微價昂，被告自綽號「康南」之男子處取得上開海洛因磚，羼入
    魚寶等添加物，用以稀釋海洛因磚之純度，其目的在求能增加海洛因之銷售數量
    ，以獲暴利，是被告持有時，自然知悉其持有之目的係為販賣等證據足佐，是被
    告上開自白應與事實相符。
四、公訴意旨雖認為：被告自綽號「康南」之成年男子收受第一級毒品海洛因磚八塊
    至十塊，被告重新以模具壓製成磚塊狀，再送交予「康南」指定之綽號「阿炮」
    、「阿德」等不詳姓名購買人，並收取貨款後送交「康南」，連續販賣第一級毒
    品海洛因，被告每次則可獲取得三萬元至五萬元不等之報酬，但尚未取得，而認
    其涉犯毒品危害防制條例第四條第一項之販賣第一級毒品罪云云。被告上訴稱，
    依卷附台灣高雄地方法院檢察署九十一年九月十九日雄檢楠閏字第六三０七五號
    函，本案關於違反毒品危害防制條例部分，應有證人保護法減輕或免除其刑規定
    適用云云。本院查：
  (一)被告雖於九十一年三月十四日偵查時雖供稱：「（你曾經運送海洛因給誰？）高
    雄是綽號『阿炮』的人，臺中是一個綽號叫『阿德』的人，我們都是在臺中或高
    雄的不特定地點交易，我也不認得他們」云云，然按被告之自白，不得作為有罪
    判決之唯一證據，仍應調查其他必要之證據，以察其是否與事實相符，刑事訴訟
    法第一百五十六條第二項定有明文，被告嗣於原審及本院審理時否認上情，遍查
    全卷亦無「阿炮」、「阿德」二人存在之證據，且對買賣交易之重要事項，諸如
    買賣數量、價額、時間、地點等，均乏證據可資證明，自難僅以上開自白為被告
    犯販賣毒品罪之惟一證據。至本案雖扣得大量毒品，然此不能排除被告係基於販
    賣之意圖而持有之可能，是持有大量毒品亦不足為販賣毒品之補強證據。
  (二)原審於九十一年六月十二日審理時行交互詰問，證人乙○○偵查員經檢察官主詰
    問時，具結證稱：「（在跟監過程中，是否發現丁○○來臺中大慶街該處做何事
    ？）在監聽及跟監過程中，從監聽他們對話的語氣研判，丁○○將毒品放置該處
    ，丁○○在文心路及北屯路也有跟其他人碰面」「（跟誰碰面？碰面之狀況？）
    因距離很遠，跟誰碰面我不清楚，依我們研判應該是進行毒品交易，但實際情形
    我不清楚」等語，是偵辦本案之偵查員乙○○，雖經長期跟監、監聽，但仍未查
    出被告丁○○至臺中之目的為何，及其與他人碰面之原因為何？對此確實販賣時
    間、地點、對象及金額等與販買毒品罪有關之重要構成要件事實，均未明確之情
    形，自難僅以證人乙○○之個人主觀研判或擬制推測之詞，即推論被告有販賣海
    洛因之行為。另監聽譯文雖有諸如：明天再帶過來等語，但未明確指出該物品為
    何物，亦難因此推論其所言者為毒品，且該譯文內經常未註明發話人或受話人為
    何人，且有些譯文註明通話人為「登」，但未載明通話電話號碼為何，本院無從
    核對電話號碼是否屬實，是亦無法證明被告有販賣毒品之行為。
  (三)至被告是否構成製造毒品一節，按毒品之製造行為，係指使原有之原料因而變質
    ，或就原有原料加以化合使另成新品劑之行為，亦即是將原料提煉經化學變化而
    化合成毒品之行為，被告雖有利用研磨機將海洛因磚研磨成粉狀，加入魚寶等添
    加物後，再以壓縮機、模具等工具，重新壓製成磚塊狀之行為，但其僅係添加雜
    物，使海洛因磚之純度減少，增加海洛因磚之數量，用以獲取暴利之行為，但其
    並未將海洛因磚再行化合成另一新之毒品，或使海洛因磚之成分變質，亦即該海
    洛因磚經其重製後仍為海洛因磚，只是純度減少，並未成為新的毒品，是被告之
    重製行為與製造之構成要件不符，此亦應為公訴人不以製造海洛因罪起訴被告丁○○之理由。
  (四)另被告是否於以營利目的購入上開毒品部分，依最高法院向來見解，以營利之目
    的，購入及賣出毒品之行為，不必二者兼備，有一於此，其犯罪即告完成（見該
    院六十八年臺上字第六０六號判例）。惟本案並無證據證明被告有基於營利之目
    的而購入毒品之行為，且就交付海洛因磚給被告丁○○之綽號「康南」男子，亦
    無證據證明其有購入之行為。詳言之，取得毒品之緣由，在社會經驗上其原因非
    僅「購入」一者，「製造」、「走私」均有可能，甚至「受贈」、「拾獲」亦非
    絕無可能，故不能以其來源無法證明，即任意擬制或推測其持有之原因必限於「
    購入」，致違於刑事訴訟法第一百五十四條之禁止推定犯罪法則。是以，取得毒
    品海洛因磚之原因既不止「購入」一端，苟無其他證據證明共犯「康南」有購入
    之行為，尚難僅憑其持有海洛因磚，即認定該海洛因磚係「購入」所得。綜合言
    之，無積極證據證明被告對綽號「康南」男子如何取得該海洛因磚知情及參與，
    且無證據證明有販賣之行為，前揭證據就其證明範圍，應僅及於「基於販賣意圖
    而持有」之程度。
  (五)證人保護法第十四條第一項固規定，第二條所列刑事案件之被告或犯罪嫌疑人，
    於「偵查中」供述與該案案情有重要關係之待證事項或其他共犯之犯罪事證，因
    而使檢察官得以追訴該案之其他共犯者，以經檢察官事先同意者為限，就其因供
    述所涉之犯罪，減輕或免除其刑。卷附台灣高雄地方法院檢察署九十一年九月十
    九日雄檢楠閏字第六三０七五號函固稱，被告就該署閏股承辦案件與本案有裁判
    上一罪關係，並有證人保護法適用云云。查被告雖於九十一年七月十二日警訊時
    ，雖供稱願以證人身分指證犯罪集團上手及下手，並稱楊重信、李進忠等二人在
    台南地區製造安非他命，蔣光男從事海洛因走私，伊與其手下李日勇從事銷售。
    伊曾向顏國慶購買槍械，在台南市有綽號黑人、二齒等人，伊曾向彼等購買義大
    利製手槍等語。再於九十一年九月十二日警訊時，就其非法持有附表肆編號五所
    示槍枝及子彈三顆事為自白，因而查獲該槍彈，然上開供述時間均係於本案九十
    一年四月三十日檢察官起訴之後，不符合上開證人保護中規定「偵查中供述」之
    要件，是無上開規定適用甚明。
貳、被告丙○○部分：
一、訊據被告丙○○對其右揭時地將其承租之前開房屋轉租予被告丁○○，並收取二
    個月房租共一萬六千元之事實，業於偵查及本院審理時供承明確，但否認有持有
    毒品海洛因之故意，辯稱：當時因伊就沒有住在該處，所以同意將高雄縣鳳山市
    ○○路五九巷十一號七樓租給丁○○，九十一年二月中旬，丁○○搬東西進去時
    ，伊有問他是什麼東西，但丁○○要伊不要問，不是伊該知道的東西，因伊已準
    備要將東西搬出去，所以就沒再問他，他也沒說為何要將東西搬進來，丁○○於
    二月初交給伊房租八千元，於三月間再給我房租八千元云云。惟查：
二、本院查：
  (一)被告丙○○於九十一年三月十四日警訊時供稱：「（問：是否與丁○○從事販賣
    毒品情事？）答：我沒有與丁○○從事販毒，但我有幫丁○○保管毒品海洛因與
    海洛因加工器具一批」等語。其於同日偵查時供稱：「（問：你帶警方至高雄縣
    鳳山市○○路五十九巷十一號七樓起出海洛因研磨機一台、試杯架一個、模具一
    台、千斤頂一台、藥用糖粉一罐、藥用咖啡因一包、化學添加劑一包及海洛因六
    十公克，如何來的？）答：是丁○○於九十一年二月初農曆過年前拿到我的租處
    ，叫我幫他保管，他拿給我時，除研磨機等物外，還有海洛因一公斤，這段期間
    他有來四、五次拿取海洛因，剩下的約查獲約六十公克」「（問：丁○○託你保
    管上開物品時，你是否知道是海洛因？）答：有，但他只告訴我說是違法的東西
    ，我心裡也知道是違法的東西，約在農曆過年間丁○○有告訴我說是海洛因」「
    （問：你何時起承租鳳山市○○路五九巷十一號七樓之房屋？）答：九十年十月
    起，向張黃阿蜜承租，丁○○託我保管上開物品時，就拿二月份的房租給我，說
    要幫我付房租，三月十二日時他又拿八千元給我付三月份的房租，他叫我保管上
    開物品時，說要幫我補貼房租」「（問：你是否曾經幫丁○○包裝、研磨海洛因
    ？）答：沒有。丁○○也沒有在我房子裡製海洛因」等語。是被告丙○○於警訊
    及偵查時就幫被告丁○○保管第一級毒品海洛因等情，其前後陳述一致，且無瑕
    疵可指。
  (二)被告丁○○於九十一年三月十四日警訊時供稱：「他們（指被告戊○○與丙○○
    ）係我朋友，我拜託他們替我看顧毒品及工具的」等語，另於同日檢察官偵查時
    供稱：「鳳山市○○路的房屋是我每個月補助八千元給丙○○，叫他幫我保管扣
    押的物品」「（提示丙○○、戊○○訊問筆錄，內容是否實在？）答：均屬實在
    」等語，再於同年月三十日偵查時供稱：「（問：你是否為丙○○支付房租？）
    答：是，我有為丙○○支付九十一年二月及三月房租，共一萬六千元」等語，核
    與被告丙○○前開自白相符，此外復有附表壹所示物品扣案可資佐證，被告丙○○上開自白自得做為認定犯罪之證據。被告丙○○於九十一年農曆過年期間，已
    知悉被告丁○○所交予其保管之物品為第一級毒品海洛因應可認定，被告丙○○
    嗣後所辯，顯係卸責之詞，顯難採信，被告丁○○嗣後改稱：伊事先有跟丙○○
    提到，要借住高雄縣鳳山市○○路五九巷十一號七樓之事，是因丙○○當時沒有
    住在該處，丙○○有問伊放什麼東西在那裡，伊說要他不要問，這是他不應該知
    道的東西云云，亦屬迴護被告丙○○之詞，不足採信。
  (三)被告丙○○於九十一年五月六日原審調查時供稱：「該房屋有三個房間，我使用
    二個房間，一間我睡覺用，一間房間放衣服，轉租之後主臥室我繼續放我的東西
    ，其他房間我交給丁○○使用，主臥室我沒有上鎖．．．」等語，被告丁○○於
    同日亦供稱：「（你承租丙○○的房子時，丙○○交給你什麼鑰匙？）丙○○交
    給我一樓大門鑰匙一支、房子大門鑰匙一支、房間鑰匙二支，我沒有換過房間門
    的鑰匙．．．」等語。是從其二人之供述可知，被告丁○○將毒品及附表壹等物
    品搬進該處時，被告丙○○之個人衣物仍置於該處，並可隨時返回該處，而其僅
    係轉租房間，是其對該房屋仍有支配力，且被告丁○○亦未換過房間鑰匙，被告
    丙○○亦可持其原有之鑰匙打開房門，再參酌被告丙○○於警訊及偵查時之供述
    ，足認被告丙○○確係基於持有該第一級海洛因之意思，而與被告丁○○有共同
    犯意聯絡。
  (四)公訴人認被告丙○○在上址為被告丁○○保管而持有第一級毒品海洛因之行為，
    係構成幫助販賣海洛因云云。然並無任何積極證據足資證明被告丁○○確有販賣
    海洛因之行為，已見前述，正犯之行為既不存在，附屬之幫助行為即無從成立。
    復次，被告丙○○於九十一年三月十四日偵查時供稱：「（問：是否受僱丁○○
    從事海洛因包裝、研磨、保管？）我衹負責幫丁○○保管過約一公斤之海洛因與
    加工器具，但沒有幫丁○○包裝、研磨海洛因之工作」「（問：是否知道丁○○
    從事販毒？）答：我不知道。」等語。被告丁○○於原審九十一年六月十二日審
    理，經辯護人詰問時亦陳稱：「（問：是否告知丙○○你想販賣海洛因？）答：
    沒有，所以他也不可能幫忙我販賣海洛因」等語，依上開供述證據，無法證明被
    告丙○○有販賣之意圖或有參與重製海洛因之客觀行為，且扣案如附表一所示之
    工具，均為被告丁○○重製海洛因磚之工具，持有上開工具之客觀行為，亦難認
    定被告丙○○有販賣海洛因之意圖及幫忙重製海洛因之行為，是公訴意旨尚有誤
    會。
參、被告戊○○部分：
一、訊據被告戊○○固供稱有於右揭時地受丁○○之指示，尋找高雄市○○路七六巷
    二十號九樓及十一樓之房間，但矢口否認有幫助被告丁○○意圖販賣而持有第一
    級毒品海洛因及持有第二級毒品甲基安非他命之行為，辯稱：丁○○要伊找房屋
    時，沒有說要放東西在那邊要伊保管，伊搬進去住時，丁○○也沒有跟伊說過，
    要交東西給伊保管，伊是先搬到該址十一樓，住了約一個月，其中有一間房間是
    鎖起來的，裡面放什麼東西伊不知道，伊也不知道丁○○有放海洛因在那邊，後
    丁○○要伊搬到九樓，伊再於九十一年三月十日左右，與女朋友張傳孟搬到九樓
    住，丁○○有要伊將十一樓的鐵箱搬到九樓，但伊不知道鐵箱裡裝什麼東西，在
    九樓清理房間時，發現海洛因及安非他命，伊就打電話給丁○○，丁○○跟伊說
    他回來後會處理，三天後即同年三月十三日，丁○○就帶警察來搜索，伊沒有幫
    丁○○保管海洛因及安非他命等物，而且丁○○也沒有要伊做海洛因加工包裝的
    事情云云。惟查：
二、本院查：
  (一)被告戊○○於九十一年三月十四日警訊時供稱：「（問：警方於高雄市○○路七
    六巷廿號九樓及十一樓所查獲之海洛因毒品、安非他命毒品，各種製造工具、添
    加物為何人所有？）答：警方於現場所查扣之安非他命毒品、海洛因毒品、製造
    之工具一批、添加物均為丁○○所有，另吸食器亦是丁○○所留下來的」「（問
    ：警方搜索之高雄市○○路七六巷二十號九樓及十一樓為何人所承租？你在那何
    事？何時進入居住？）答：是丁○○拿錢給我去承租的。丁○○負責去買毒品，
    寄放在我這兒高雄市○○路七六巷二十號九樓及十一樓，我幫他保管又負責毒品
    純度加工，如丁○○有買主要向他購買，他才再到我這兒提貨」等語。其於同日
    偵查時亦供稱：「（問：在高雄市○○區○○路七六巷二十號九樓及十一樓查獲
    之壓縮機等物是誰的？）答：是丁○○的，十一樓及九樓是丁○○拿錢要我去找
    的，約一個禮拜前我看到那裡有出租房子，我就跟丁○○講，由丁○○去接洽，
    他用誰的名字去租的我並不清楚，他叫我找房子時說有一些東西放在那裡叫我保
    管，房子可以給我及女朋友住，約三天前即三月十二日我們就看到扣案的東西在
    十一樓，他當天叫我們把東西藏在九樓，當天晚上十一時許，就把一部分東西搬
    到九樓，我還沒有從事包裝及加工海洛因工作，因丁○○還沒有教我，只是將東
    西從十一樓搬到九樓，丁○○叫我們不要讓別人知道九樓也有租屋避免讓人發現
    ，我幫他做這些工作並沒有說要給我多少錢，我在保管這些東西時就知道是海洛
    因及安非他命，因我有吸食毒品的前科」等語。是被告戊○○於警訊及偵查時就
    ：I幫被告丁○○保管第一級毒品海洛因及第二級毒品安非他命。II被告丁○○
    有意教導被告戊○○重製加工海洛因方法。III被告戊○○知悉被告丁○○有販賣
    海洛因之意圖等情，均自白在卷且該自白並無瑕疵可指。
  (二)被告丁○○於警訊時供稱：「（問：你稱警方所查獲之毒品、工具係你所有，為
    何於皓東路七六巷二十號九、十一樓，係戊○○、張傳孟在那裡居住呢？為何他
    們在這居住？）答：該處係我出錢承租後叫他們去那裡居住，並照顧我所有那些
    毒品及工具的」「（問：你有無販賣毒品？戊○○與丙○○等兩人是否為你的小
    弟，替你發毒品的？）答：沒有，他們係我朋友，我拜託他們替我看顧毒品及工
    具的）」等語，其於同日偵查時亦供稱：「鳳山市○○路五九巷十一號七樓、高
    雄市○○路七六巷廿號九樓、十一樓的房屋是我出錢叫戊○○去租的」「（提示
    丙○○、戊○○訊問筆錄，內容是否實在？）均屬實在」等語。被告丁○○於偵
    查時之供詞核與被告戊○○前開自白相符，復有附表貳、參所示物品及前揭毒品
    扣案可資佐證，被告戊○○前揭自白應與事實相符。被告戊○○於九十一年二月
    上旬時，搬至高雄市○○路七六巷二十號十一樓時，以及一個月後即同年月三月
    十日再搬至九樓時，均知悉被告丁○○所交予其保管之物品為第一級毒品海洛因
    及第二級毒品甲基安非他命。被告戊○○嗣後所為辯解及被告丁○○於嗣後改稱
    ：伊要借用他十一樓的房子，所以他又找九樓的房子由伊承租，戊○○再住到九
    樓，伊並將研磨機、壓縮機、模具、濾網攪拌湯匙、分裝袋、電子磅秤、刷子、
    漏斗、刮除刀、海洛因添加物、手提秤等物及散裝海洛因一包、安非他命一包、
    藏放在該處九樓，再搬到十一樓，當時戊○○住在九樓，伊沒有跟他說放什麼東
    西那邊，伊只叫他不要問云云，應屬卸責及迴護詞，均不足採信。
  (三)證人張傳孟於原審審理行交互詰間時，經公訴人反詰問，其證稱：「（問：查獲
    當時，妳要從馬桶沖走之毒品，扣除你吸食的，是何處取出要沖掉的？）答：我
    是從客廳的沙發椅右邊旁之地上撿起來的，我看得到這些毒品」「（問：如何知
    道那是毒品？）答：因我以前有戒治過，我知道那是海洛因」「（問：為何要將
    毒品沖掉？）答：因我知道那是毒品，怕警方說那些東西是我的」等語，扣案之
    毒品既係放在客廳沙發椅右邊之地面上，警方前往搜索時，證人張傳孟亦知馬上
    要沖掉毒品，可見該毒品係置於非常容易及看見之地方，亦佐證被告戊○○辯稱
    不知情云云，及被告丁○○之前揭迴護之詞，均不足採信。被告戊○○既有幫忙
    被告丁○○重製及包裝海洛因磚之意，因重製海洛因磚在臺灣地區之目的，即是
    為販賣，詳如前述，足認其知悉被告丁○○係為販賣之意圖而持有該海洛因，且
    依其在偵查時所稱：尚未開始重製等語，亦可認定其之保管行為，係基於幫助之
    意思而持有，若其已開始重製，因係屬實施構成要件之行為，其之犯罪態樣已提
    升至共同正犯層次。且此與被告丙○○僅係單純保管而持有之情形不同，因被告
    丙○○並無幫忙重製海洛因磚之意思，而被告戊○○則有之，是被告戊○○構成
    幫助意圖販賣而持有第一級毒品罪及單純持有第二級毒品罪。
  (四)公訴人認被告戊○○在上址為被告丁○○保管而持有第一級毒品海洛因之行為，
    係構成幫助販賣海洛因罪云云。然並無任何積極證據足資證明被告丁○○有販賣
    海洛因之行為，正犯之行為既不存在，附屬之幫助行為即無從成之，已如前述。
    而被告丁○○於警訊時亦供稱：伊沒有販賣毒品，戊○○他們係伊朋友，我拜託
    他幫伊看顧毒品及工具等語，是亦不足以證明被告戊○○有幫助販賣毒品之行為
    ，且扣案如附表貳、參所示之工具，均為被告丁○○重製海洛因磚之工具，被告
    戊○○亦無法從工具之外觀，即知被告丁○○已有買主而從事販賣之工作，且亦
    無任何證據足資證明被告戊○○有幫忙重製海洛因之行為，是公訴意旨應有誤會
    。又依被告戊○○在原審審理時之辯詞，可知其係於九十一年二月上旬即受被告
    丁○○之指示尋得高雄市○○路七六巷二十號九樓及十一樓之房屋，其先與女友
    張傳孟居住於十一樓，約於一個月後之同年三月十日許，再搬至九樓（見原審九
    十一年五月六日訊問筆錄第十一頁），是公訴人認為被告戊○○尋找房屋之時間
    為同年三月上旬，應屬有誤。且被告丁○○於原審調查時亦供稱：其係自九十一
    年二月中旬某日起，在高雄市○○路七六巷二十號十一樓重製海洛因磚（見同日
    原審訊問筆錄第四頁），若該屋係於同年三月上旬始尋得並承租，被告丁○○自
    無可能於同年二月中旬即在該處重製海洛因磚。是綜合上開證據可知，被告戊○○尋得上址之時間應為九十一年二月上旬某日，被告丁○○開始重製之時間係為
    同年二月中旬某日，且其將甲基安非他命中一包（驗前重量為三百四十八點二三
    四七公克），移置該處十一樓之時間，應為其二人搬入之時間，即為九十一年二
    月上旬某日，起訴書就此部分，均有誤會，併予指明。
  (五)台灣高雄地方法院檢察署移送併辦意旨（九十一年度偵字第一五八一０號）略以
    ：被告戊○○於九十一年七月二十二日晚上十一時五十分持毒品準備出售史豫慈
    時，為警在高雄市○○街三十八號十樓電梯前查獲，並於其手提袋內分別扣得第
    一級毒品海洛因毛重一．八公克，第二級毒品安非他命二十三．七公克，嗣前往
    被告戊○○承租之高雄市三民區○○○路五三八巷十六號五樓之一搜索時，查獲
    海洛因四包合計毛重二十五公克、安非他命十三包毛重九十八．五公克、大麻一
    包０．三公克及電子磅秤、施用工具等物品，因認被告戊○○涉有販賣第一、二
    級毒品犯行，而與本案有裁判上一罪之關係等情。本院查：(1)本案為被告戊○○
    以幫助被告丁○○意圖販賣毒品海洛因之犯意，而持有上開毒品及單純持有安非
    他命，與併辦移送意旨所稱，被告戊○○直接販賣第一、二級毒品，在犯罪形態
    上並非相同。(2)依被告戊○○於警訊、偵查之供述，係為幫被告丁○○保管上開
    毒品、被告丁○○有意教導伊重製加工海洛因方法，以販賣毒品等情，就移送併
    辦部分，則稱係因史豫慈前將毒品放置伊處，伊當日係為返還毒品而來為警查獲
    云云，在主觀犯意上亦難謂有概括犯意可言。(3)被告戊○○因本案於九十一年三
    月十四日羈押後，於同年五月六日交保後再為移送併辦部分犯嫌，綜合上情，本
    院認兩罪並無連續犯裁判上一罪之關係，自不得併予審理，應由檢察官另行依法
    偵辦。
肆、論罪科刑：
一、核被告丁○○未經許可，持有自動步槍、手槍、制式子彈及第二級毒品甲基安非
    他命之行為，係犯槍砲彈藥刀械管制條例第七條第四項未經許可持有自動步槍、
    手槍罪、同條例第十二條第四項未經許可持有子彈罪，以及毒品危害防制條例第
    十一條第二項持有第二級毒品罪；其意圖販賣而持有第一級毒品海洛因之行為，
    係犯毒品危害防制條例第五條第一項之意圖販賣而持有第一級毒品罪。被告丙○○持有第一級毒品海洛因之行為，係犯毒品危害防制條例第十一條第一項持有第
    一級毒品海洛因罪。被告戊○○幫助意圖販賣而持有第一級毒品海洛因之行為，
    係幫助犯毒品危害防制條例第五條第一項意圖販賣而持有海洛因罪；其持有第二
    級毒品甲基安非他命之行為，係犯毒品危害防制條例第十一條第二項之持有第二
    級毒品甲基安非他命罪。公訴意旨認被告丁○○係犯毒品危害防制條例第四條第
    一項販賣第一級毒品海洛因罪嫌；被告丙○○、戊○○所為，則均係犯同條例第
    四條第一項幫助販賣第一級毒品海洛因罪嫌云云，均有誤會，理由詳如前述，惟
    起訴基本社會事實同一，此部分均應變更起訴法條如前述罪名。又起訴書認定被
    告丁○○收受案外人施俊旭交付之之槍枝、彈藥、甲基安非他命部分，其行為態
    樣係屬「寄藏」，然本院認定並無積極證據證明上開槍彈係施俊旭所寄藏，依卷
    內證據僅足證明被告丁○○之犯罪行為態樣為「持有」，併予敘明。被告丁○○
    與綽號「康南」之成年男子間，就共同意圖販賣而持有第一級毒品海洛因行為間
    ，有犯意聯絡及行為分擔，為共同正犯；被告丙○○與被告丁○○就共同持有第
    一級毒品之部分，有犯意聯絡及行為分擔，亦為共同正犯；被告戊○○與被告丁○○就共同持有第二級毒品之部分，有犯意聯絡及行為分擔，亦為共同正犯。被
    告丁○○一行為而持有上開自動步槍、手槍罪、制式子彈及第二級毒品甲基安非
    他命，為想像競合犯，應依刑法第五十五條之規定，論以情節較重之未經許可持
    有自動步槍罪。被告戊○○幫助被告丁○○犯罪，為幫助犯，依刑法第三十條第
    二項之規定，按正犯之刑減輕之。被告戊○○曾於八十六年間因違反麻醉藥品管
    理條例案件，經臺灣高雄地方法院判處有期徒刑三月確定，於八十六年八月二十
    一日易科罰金執行完畢之事實，有臺灣高等法院被告全國前案紀錄表、臺灣臺中
    地方法院檢察署刑案資料查註紀錄表各一份在卷可稽，其受有期徒刑之執行完畢
    後，五年以內再犯本件有期徒刑以上之二罪，均為累犯，除法定刑為無期徒刑部
    分，依法不得加重外，各應依刑法第四十七條規定加重其刑。被告戊○○之刑有
    加重減輕之事由，先加後減之。被告丁○○所犯上開意圖販賣而持有第一級毒品
    罪、未經許可持有自動步槍二罪間，及被告戊○○所犯上開幫助意圖販賣而持有
    第一級毒品罪、持有第二級毒品二罪間，均係犯意各別、行為互殊，均應分論併
    罰。被告丁○○持有附表肆編號五所示槍枝及子彈三顆部分，雖未起訴，然此部
    分犯行既與前開有罪部分係屬一罪，本院自得併予審理併予敘明。
二、原審就：I丁○○違反毒品危害防制條例部分。II被告丙○○、戊○○犯行，適
    用適用上開規定，並審酌毒品海洛因足以使購買施用者導致精神障礙、性格異常
    ，甚至造成生命危險之成癮性，而戕害國人身體健康，此為眾所皆知之事，被告
    二人卻仍持有之，且持有之數量鉅大，第一級毒品海洛因合計淨重多達四千零十
    七餘公克，第二級毒品甲基安非他合計淨重多達三百九十一餘公克，對社會治安
    足以造成重大影響，被告丙○○、戊○○犯後復否認犯行，並無悔意，惡性非輕
    等情狀，就丁○○違反毒品危害防制條例部分量處有期徒刑十五年，被告丙○○
    量處有期徒刑二年六月，被告戊○○部分定其執行刑為有期徒刑八年四月，並就
    扣案毒品及其他物品依法宣告沒收或銷燬，其認事用法核無違誤，量刑亦屬允當
    ，被告丙○○、戊○○上訴意旨猶執陳詞否認犯罪，被告丁○○則爭執有證人保
    護法減免其刑規定適用云云，均無足採，其等此部分上訴為無理由，應予駁回。
三、另就被告丁○○違反槍砲彈藥刀械管制條例及其定執行刑部分，原審予以論罪科
    刑固非無見，惟原判決未及認定移送併辦之持有附表肆編號五所示槍枝及子彈三
    顆部分犯行尚有未洽。被告丁○○上訴意旨認該罪名有自首適用固不足取，惟原
    判決既有上開可議之處即屬無可維持，應予撤銷改判。查被告丁○○未經許可持
    有上開制式自動步槍、手槍及制式子彈，其火力強大，對社會治安造成重大影響
    ，爰審酌上情，被告犯罪之動機、手段、其於原審審理時再供出剩餘槍彈等一切
    情狀，量處有期徒刑九年，併科罰金二百萬元，並諭知罰金部分如易服勞役之折
    算標準，並與被告丁○○前開上訴駁回部分，定其應執行刑。扣案之附表肆編號
    一、二、三、四、五所示槍彈，均係違禁物，應依刑法第三十八條第一項第一款
    之規定宣告沒收。扣案之制式步彈子槍三顆、手槍子彈八顆，業經鑑驗試射耗損
    滅失等情，有內政部警政署刑事警察局上開鑑驗函文存卷可參，是已滅失，自無
    庸另為沒收之諭知；
伍、據上論斷，應依刑事訴訟法第三百六十八條、第三百六十九條第一項前段、第三
    百六十四條、第二百九十九條第一項前段，槍砲彈藥刀械管制條例第七條第四項
    、第十二條第四項，刑法第十一條前段、第五十五條、第五十一條第五款、第四
    十二條第三項、第三十八條第一項第一款，判決如主文。
本案經檢察官甲○○到庭執行職務。
中        華        民        國  九 十 二  年     一     月    二      日
                                  臺灣高等法院臺中分院刑事第四庭
                                        審判長法  官  洪  耀  宗
                                              法  官  蔡  名  曜
                                              法  官  劉  登  俊
右正本證明與原本無異。
如不服本判決應於收受送達後十日內向本院提出上訴書狀，其未敘述上訴之理由者並
得於提起上訴後十日內向本院補提理由書（均須按他造當事人之人數附繕本）。
                                              書記官  鄧  智  惠
中        華        民        國  九 十 二  年     一     月    三      日
                                                                        Ｋ
附表壹：（高雄縣鳳山市○○路五九巷十一號七樓查獲部分）
編號    器具品名          數量
  一    研磨機            一台
  二    試杯架            一具
  三    模具              一台
  四    千斤頂            一台
  五    藥用糖粉          一罐
  六    藥用咖啡因        一包
  七    海洛因添加物      三包
附表貳：（高雄市○○路七六巷二十號十一樓查獲部分）
編號    器具品名          數量
  一    研磨機            四台（起訴書誤載為一台）
  二    壓縮機            一台（起訴書誤載為二台）
  三    模具              四台
  四    濾網              一具
  五    刷子              二支
  六    分裝袋            一包
  七    電子磅秤          一具
  八    漏斗              一個
  九    刮除刀            四支
  十    海洛因添加物      八包
十一    手提秤            一台
附表參：（高雄市○○路七六巷二十號九樓查獲部分）
編號    器具品名          數量
  一    研磨機            二台（起訴書誤載為一台）
  二    壓縮機            一台（起訴書誤載為二台）
  三    模具              一台
  四    濾網              一具
  五    攪拌湯匙          一支
  六    分裝袋            五包
  七    電子磅秤          一具
  八    刷子              一支
附表肆：
編號    器具品名                                            數量
  一    美國製ＣＯＬＴ廠ＡＲ─１５Ａ２型口徑零點二二三吋    一枝
        之自動步槍（槍枝管制編號為0000000000號）
  二    口徑零點二二三吋制式步槍彈                          一百九十七顆
  三    加拿大製ＤＡＣ３９４型口徑九厘米之制式半自動手槍    一枝
        （槍制管制編號為0000000000號）
  四    口徑九厘米之制式半自動手槍彈                        十九顆
  五    加拿大製三九四型口徑九厘米制式半自動手槍            一枝
        （槍制管制編號為0000000000號）
  六    第二級毒品甲基安非他命                              二大包（其中壹
          包鑑餘淨重肆拾點壹玖柒公克；另壹包驗餘淨重佰肆拾柒點玖捌壹
          伍公克）
  七    第一級毒品海洛因磚                                  十塊（合計淨重
          三仟七百四十五點九八公克，包裝重九十點六０公克）
  八    第一級毒品散裝海洛因                                五包（其中標示
          Ｈ（十）Ａ者壹包淨重十八點三一公克，包裝重一點一七公克；另標示Ｈ
          （十）Ｂ者四包合計淨重二百五十三點０二公克，包裝重三十二點三七公
          克）
  九    海洛因添加物                                        三包
  十    無水酢酸                                            一瓶
  十一  乙醇                                                一瓶
  十二  分裝袋                                              一包
  十三  電子秤                                              一台
  十四  毒品純度測試機                                      一台
                                                                        Ｋ


司法院資訊處製作；財團法人民間司法改革基金會備份。
